臺北高等行政法院裁定
111年度交抗字第66號
抗  告  人  汪怡瑋                                  
相  對  人  桃園市政府交通事件裁決處

代  表  人  張丞邦             
上列當事人間交通裁決事件，抗告人對於中華民國111年7月13日
臺灣桃園地方法院111年度交字第252號行政訴訟裁定，提起抗告
，本院裁定如下︰
    主  文
抗告駁回。
抗告訴訟費用新臺幣參佰元由抗告人負擔。
    理  由
一、按抗告法院認抗告為不合法或無理由者，應為駁回抗告之裁
    定，此觀行政訴訟法第237條之9第3項準用同法第272條規定
    ，再準用民事訴訟法第495之1第1項及第449條第1項規定甚
    明。次按行政訴訟法第107條第1項第10款規定：「原告之訴
    ，有下列各款情形之一者，行政法院應以裁定駁回之。但其
    情形可以補正者，審判長應定期間先命補正：……十、起訴不
    合程式或不備其他要件者。」依同法第237條之9第1項、第2
    36條規定，上開規定為交通裁決事件所準用。又同法第237
    條之5第1項第1款規定：「交通裁決事件，按下列規定徵收
    裁判費：一、起訴，按件徵收新臺幣三百元。」故提起交通
    裁決事件，應依規定繳納裁判費，此為必須具備之程式，經
    審判長定期間命其補正，逾期而不補正者，行政法院即得依
    同法第237條之9第1項、第236條、第107條第1項第10款規定
    裁定駁回之。
二、本件抗告人因交通裁決事件，不服相對人民國111年1月17日
    桃市裁管字第581110000477號通知書，告知抗告人有違反道
    路交通管理處罰條例第55條第1項第4款規定情事，抗告人不
    服，以相對人為被告，提起行政訴訟，因抗告人未繳納裁判
    費，亦未於起訴狀上簽名或蓋章，且亦未提出相對人所為之
    裁決書影本，經臺灣桃園地方法院（下稱原審法院）以111
    年5月31日桃院增行語111年度交字第252號函通知其補繳裁
    判費新臺幣（下同）300元及補正上述事項，然抗告人逾期
    仍並未繳納裁判費，亦未補正相關事項，原審法院認抗告人
    有未依法繳納裁判費之起訴不合法情由，以111年7月13日11
    1年度交字第252號行政訴訟裁定駁回抗告人之訴（下稱原裁
    定），抗告人不服，乃提起本件抗告。
三、抗告意旨略謂：抗告人並未接獲補繳費用與補附相關文件之
    通知，為此提起抗告等語。
四、查原審法院以抗告人係因交通裁決事件而提起本件行政訴訟
    ，因未據繳納裁判費，經原審法院111年5月31日桃院增行語
    111年度交字第252號函，命抗告人於文到後5日內繳納裁判
    費300元，該函文並於111年6月22日送達抗告人親自用印無
    訛，惟其逾期仍未繳納裁判費，有原審法院上開函文暨送達
    證書、行政訴訟科查詢簡答表、繳費資料明細、收文資料查
    詢清單、收狀資料查詢清單等件在卷可稽（原審卷第11至21
    頁），堪認抗告人確有經限期命補正，卻仍未依法繳納裁判
    費之情形。是原裁定以本件抗告人起訴未依法繳納裁判費，
    其訴顯難認為合法，故而裁定駁回抗告人在第一審之訴，揆
    諸上開規定及說明，於法尚無不合，其抗告難認有理由，應
    予駁回。
五、據上論結，本件抗告為無理由。依行政訴訟法第237條之9第
    3項、第272條、第104條、民事訴訟法第95條、第78條，裁
    定如主文。
中　　華　　民　　國　　111 　年　　12　　月　　12　　日
　　　　　　　　　　臺北高等行政法院第二庭
                          　　審判長法  官　楊  得  君　
                             　　　 法  官　李  明  益
                            　 　　 法  官　高  維  駿　
上為正本係照原本作成。
不得抗告。
中　　華　　民　　國　　111 　年　　12　　月　　12　　日
　　　　　　　　　　　　　　　　　　書記官　陳  怡  如